【裁判字號】    96,簡上,539
【裁判日期】    970422
【裁判案由】    傷害
【裁判全文】
臺灣桃園地方法院刑事判決             96年度簡上字第539號
上  訴  人
即  被  告  甲○○
            丙○○
上列被告等因傷害案件，經本院以96年度桃簡字第1884號，中華
民國96年8 月24日第一審判決（檢察官聲請簡易處刑案號：96年
度偵字第1769號）後，被告提起上訴，本院管轄之第二審地方法
院合議庭判決如下︰
    主  文
上訴駁回。
    理  由
一、本案被告丙○○、甲○○2 人共同涉犯傷害案件，既經原審
    依被告2 人之供述、被害人乙○○於警詢中之指訴及其提出
    之敏盛綜合醫院診斷證明書1 紙等證據，認為被告2 人於警
    詢、偵查中所為辯解不足採信，以其等所犯上開犯罪事證明
    確，適用刑事訴訟法第449 條第1 項前段、第3 項、第454
    條第2 項，刑法第28條、第277 條第1 項前段、第41條第1
    項前段，刑法施行法第1 條之1 第1 項、第2 項前段，中華
    民國九十六年罪犯減刑條例第2 條第1 項第3 款、第7 條、
    第9 條，各量處被告2 人拘役40日，減為拘役20日，並均諭
    知如易科罰金以新臺幣1 千元折算1 日之折算標準，其認事
    用法，均無違誤，量刑亦屬妥適，應予維持，除依原審判決
    書「事實及理由欄一」記載，就檢察官聲請簡易判決處刑書
    犯罪事實欄一第四行所載「甲○○隨即徒手毆打甲○○臉部
    兩巴掌」之部分，更正為「甲○○隨即徒手毆打乙○○」外
    ，其餘並引用第一審判決書（含附件之聲請簡易判決處刑書
    ）記載之事實、證據及理由（如附件）。
二、上訴意旨略以：被告2 人雖有於民國95年9 月18日上午11時
    許，在桃園縣桃園市○○街87巷巷口，見告訴人乙○○駕車
    行經該處，而將告訴人所駕車輛攔下理論乙事，惟其等並未
    毆打告訴人，因告訴人承包其等之房屋裝修工程，卻失聯很
    久，其等看到告訴人便本能地去擋下告訴人開的車，告訴人
    停車，其等問告訴人為何欠錢，告訴人表示未欠錢，並發動
    車輛欲離開，被告丙○○見狀伸手擋住告訴人車輛方向盤底
    下之鑰匙孔，不讓告訴人發動車輛，希望告訴人下車談，告
    訴人下車後作勢要走，被告甲○○便擋住告訴人，告訴人所
    受傷害有可能是其等攔住告訴人不讓她離開時，不小心碰傷
    的，因而提起本件上訴云云。惟查，告訴人於上揭時間，駕
    車經過桃園縣桃園市○○街87巷巷口，為被告2 人攔阻，告
    訴人將車窗搖下，被告甲○○往告訴人臉上打2 巴掌，告訴
    人下車跟被告甲○○理論，被告丙○○作勢要打告訴人，告
    訴人出言喝阻，就要上車離去，但被告丙○○遂1 拳毆往告
    訴人頸部，被告甲○○出手拉告訴人皮包，被告丙○○出手
    搶下告訴人之車鑰匙，不讓告訴人離開現場，告訴人徒步離
    開，在現場不遠處，被告2 人又上前圍住告訴人，警方於此
    時到達，被告丙○○看到警察到達，始將車鑰匙丟到告訴人
    車輛前座，告訴人就駕車離去乙節，業據告訴人於警詢中指
    訴在卷，被告丙○○於警詢中亦不否認其有取下告訴人所駕
    車輛鑰匙之事實在卷。茲查，告訴人於95年9 月18日前往敏
    盛綜合醫院急診治療後，經醫師診斷受有背挫傷、前臂挫傷
    、頸部挫傷之傷害，此有上揭敏盛綜合醫院診斷證明書1 紙
    附卷可稽，而被告丙○○亦於同日前往診所治療，經醫師診
    斷受有左前臂下1/3 拉傷3 處，1 處斜3.0 公分×0.5 公分
    、2 處橫均約2.0 公分×0.5 公分，左前臂上1/3 橫拉傷斜
    約3 公分之傷害，此亦有被告丙○○提出之診斷證明書1 紙
    在卷可參。審酌被告2 人既有於上揭時地巧遇告訴人後，將
    告訴人所駕車輛攔下，並要求告訴人下車處理債務，被告丙○○並有拿取告訴人之車輛鑰匙，阻擋告訴人離開之舉動，
    倘被告2 人所言案發時僅係被告丙○○伸手將車鑰匙拿走，
    告訴人坐在汽車駕駛座內以指甲抓到被告丙○○的手等語為
    真，告訴人之頸部、背部及前臂等部位，理應與被告2 人間
    未有任何接觸，倘非告訴人遭被告2 人攔阻後下車，而與被
    告丙○○、甲○○間發生拉扯，何以告訴人斯時竟會受有上
    揭頸、背及前臂挫傷之傷害，況被告丙○○亦同時受有4 處
    拉傷，受傷部位非同一，衡情該拉傷之傷勢亦非可能由告訴
    人以指甲抓傷所造成，被告丙○○與告訴人斯時各有負傷情
    形，倘非被告丙○○與告訴人間確有發生拉扯，何以致此。
    綜上足認告訴人於警詢中所指訴之受傷過程，核與其所受傷
    害部位及傷勢種類較為相符，應值採信。是被告2 人於本院
    審理中所辯，尚屬無據，不足採信。原審既已審酌被告2 人
    之犯罪手段、動機、犯罪所生危害、告訴人受傷之程度、犯
    後態度不佳等一切情狀，各量處被告拘役40日，並均依中華
    民國九十六年罪犯減刑條例第2 條第1 項第3 款規定，減為
    拘役20日，其認事用法並無違誤，量刑亦屬妥適。被告2 人
    徒執前詞上訴，並無理由，應予駁回。
據上論斷，應依刑事訴訟法第455 條之1 第3 項、第368 條、第
373條，判決如主文。
本案經檢察官唐道發到庭執行職務。
中    華    民    國    97    年    4     月    22    日
                  刑事第九庭  審判長法  官  游紅桃
                                    法  官  蘇琬能
                                    法  官  胡芷瑜
以上正本證明與原本無異。
不得上訴。
                                    書記官  張懿昀
中    華    民    國    97    年    4     月    22    日


司法院資訊處製作；財團法人民間司法改革基金會備份。
